【裁判字號】    98,抗,88
【裁判日期】    980527
【裁判案由】    拍賣抵押物
【裁判全文】
臺灣板橋地方法院民事裁定                98年度抗字第88號
抗  告  人  乙○○
相  對  人  國泰人壽保險股份有限公司
法定代理人  甲○○
上列當事人間因拍賣抵押物事件，抗告人對於中華民國98年3 月
12日本院98年度司拍字第237 號所為裁定，提起抗告，本院合議
庭裁定如下：
    主  文
抗告駁回。
抗告程序費用由抗告人負擔。
    理  由
一、按抵押權人，於債權已屆清償期，而未受清償者，得聲請法
    院，拍賣抵押物，就其賣得價金而受清償，依非訟事件法規
    定，係屬非訟事件，此項聲請之裁定及抗告法院之裁定，僅
    依非訟事件程序，就抵押權及其債權形式上之要件是否具備
    予以審查為已足，並無確定實體上法律關係存否之效力，如
    債務人就債務之存否以及抵押權之設定有爭議時，應由債務
    人提起確認之訴，以資解決（最高法院57年臺抗字第76號及
    56年臺抗字第714 號判例意旨參照）。
二、本件相對人主張抗告人前於民國91年12月24日以原審裁定附
    表所示不動產為向相對人所負債務之擔保，設定最高限額新
    臺幣（下同）3,840,000 元之抵押權，並依法登記在案；茲
    抗告人對相對人負債2,161,251 元，已屆清償期而未為清償
    等情，業據相對人於原審提出他項權利證明書、土地建築改
    良物抵押權設定契約書暨其他約定事項、借據、約定書、房
    屋貸款繳息記錄、不動產登記謄本等件為證，是原審據以准
    許相對人拍賣抵押物之聲請，即無不當。至本件抗告意旨雖
    以抗告人或有遲延數日繳納貸款本金及利息之情事，惟並非
    全未繳款，且其欠款金額亦與相對人主張之金額不符，況其
    縱有欠繳本金及利息之情事，相對人亦應先為催告，然相對
    人未為催告，即貿然謂其屆期未為清償貸款云云，顯不足採
    信為由，請求廢棄原裁定。惟抗告人倘對於其有無積欠債務
    及積欠債務之金額有所爭執，自應由其就此實體上之事項另
    行提起訴訟，以資解決，尚非本件非訟程序可得加以審究。
    是抗告意旨求為廢棄原裁定，為無理由，應予駁回。
三、據上論結，本件抗告為無理由，應依非訟事件法第21條第2
    項、第46條，民事訴訟法第495 條之1 第1 項、第449 條第
    1 項、第95條、第78條，裁定如主文。
中    華    民    國    98    年    5     月    27    日
                  民事第三庭審判長法  官  朱耀平
                                  法  官  劉以全
                                  法  官  王瑜玲
正本係照原本作成。如不服本裁定，僅得於收受本裁定正本送達
後10日內，以適用法規顯有錯誤為理由，向本院提出再抗告狀，
（須附繕本一份及繳納再抗告裁判費新臺幣1,000 元），經本院
許可後紿可再抗告。
中    華    民    國    98    年    5     月    27    日
                                  書記官  黃美雲


司法院資訊處製作；財團法人民間司法改革基金會備份。
